【裁判字號】    90,簡上,50
【裁判日期】    901023
【裁判案由】    妨害公務等
【裁判全文】
臺灣臺東地方法院刑事判決                            九十年度簡上字第五號
    上  訴  人  臺灣臺東地方法院檢察署檢察官
    被      告  甲○○
右上訴人因被告妨害公務案件，不服本院中華民國九十年六月二十一日九十年度簡字
第七八號第一審簡易判決，提起上訴，本院合議庭為第二審判決如左：
        主  文
上訴駁回。
        事實及理由
一、本案經本院審理結果，認第一審判決認事用法及量刑均無不當，應予維持，並引
    用第一審判決書記載之事實、證據及理由。
二、上訴人上訴意旨略以：被告甲○○當時藉酒裝瘋，先後三次在公然侮辱執勤警員
    後，復以暴力拒捕而導致執勤警員受傷，對於公權力之妨害而言，情節非輕，且
    當日晚間最後一次犯罪時，更於身上預藏尖刀至臺東縣警察局臺東分局公館派出
    所前咆哮、辱罵警員，在拒捕時並取出預藏之尖刀企圖傷害執勤警員，對於依法
    執行公務警員之人身安全，更造成莫大之威脅，足見被告之犯罪情節實屬嚴重。
    又被告於警訊及偵查中均矢口否認，毫無悔意，犯後態度不佳，無論就被告主觀
    因素或客觀犯行等各項情事而言，俱無從輕量刑之條件，原審僅量處被告拘役三
    十日，自屬輕縱，請本院將原判決撤銷，更為適當合法之判決等語。經查，被告
    自本院第一審時起，即坦白認錯，一再追悔醉酒鬧事，顯露改過之意，而被告係
    在酒醉之情形下公然侮辱執勤警員之事實，業據證人即執勤警員丙○○偵查中、
    執勤警員乙○○於本院審理時證述屬實；再被告於當日十時五分許，身上雖帶有
    尖刀至臺東縣警察局臺東分局公館派出所前，然原先警員並未發現被告身上藏有
    尖刀，係在尾隨被告返家時根據附近居民所告知才發現被告帶有尖刀之情，亦經
    警員丙○○偵查中及警員乙○○偵查中、本院審理時證述明確，是被告並非有意
    傷害警員而手持尖刀至公館派出所；復參酌警員乙○○及丙○○之診斷證明書，
    警員乙○○當時所受之傷勢為左手小指撕裂傷一公分、右手中指及小指傷口大小
    零點五公分、三處傷口均僅及表皮，警員丙○○所受之傷害為右手小指撕裂傷零
    點五公分，深度僅及表皮等情，有國軍花蓮總醫院臺東分院附設民眾診療服務處
    診斷證明書二紙在卷可按，二人之傷痕並無任何割刺傷，由此可見警員乙○○及
    丙○○之傷，並非遭被告持刀攻擊所致，極可能係因欲搶下被告身上之尖刀，雙
    方爭奪拉扯而來，此亦經警員乙○○及丙○○證稱明確。綜上所述，被告係在酒
    醉之情形下公然侮辱警員，且並非有意帶尖刀至公館派出所行兇，而警員乙○○
    及丙○○係為避免危險在欲搶下被告身上尖刀之情形下才肇致手部傷害，是被告
    之犯罪情節尚非嚴重。又被告在事後，已前往派出所向警員謝罪，並在民國九十
    年六月一日中國時報刊登道歉啟事，取得警員諒解，而簽立和解書，表明願給被
    告自新機會，不再追究傷害、侮辱刑責等情，此有附於本院九十年度易字第一六
    六號卷宗第十二頁、第十四頁之報紙、和解書可稽，足見被告犯後深具悔意，態
    度難謂不佳，因而被告於原審自白犯罪並表示願受拘役三十日並得易科罰金之刑
    罰，原審依被告之表示，並審酌被告之品行、犯罪之動機及其犯罪後態度等一切
    情狀後，據以量處被告拘役三十日，如易科罰金，以銀元三百元折算一日之刑罰
    ，並無違法不當之處，且量刑之裁量權，乃憲法所保障法官獨立審判之核心，非
    有裁量逾越或裁量濫用之明顯違法，自不得擅加指摘其違法或不當，即使上級法
    院對下級法院裁量權之審查，亦應同此標準，是上訴意旨以量刑過輕等語指摘，
    自無理由，應予駁回。
據上論結，應依刑事訴訟法第四百五十五條之一第一項、第三項、第三百七十三條、
第三百六十八條，判決如主文。
本案經檢察官李進榮到庭執行職務。
中      華      民      國      九十      年      十      月    廿三    日
                                  臺灣臺東地方法院刑事庭
                                    審判長法  官  黃麗生
                                          法  官  袁雪華
                                          法  官  范智達
右正本證明與原本無異。
本件不得上訴。
                                          書記官  賴淑芬
中      華      民      國      九十      年      十      月    廿三    日
附錄本案論罪科刑法條全文：
刑法第一百三十五條第一項
對於公務員依法執行職務時，施強暴脅迫者，處三年以下有期徒刑、拘役或三百元以
下罰金。
刑法第一百四十條第一項
於公務員依法執行職務時，當場侮辱，或對於其依法執行之職務公然侮辱者，處六月
以下有期徒刑、拘役或一百元以下罰金。


司法院資訊處製作；財團法人民間司法改革基金會備份。
